臺灣高等法院臺中分院刑事判決　　　　　民國九十三年度上訴字第一七九八號
　　上　訴　人　臺灣南投地方法院檢察署檢察官
　　被　　　告　乙○○
右上訴人因被告毒品危害防制條例案件，不服臺灣南投地方法院中華民國九十三年十
月十五日第一審依簡式審判程序判決（民國九十三年度訴字第五六二號，起訴案號：
臺灣南投地方法院檢察署民國九十三年度毒偵字第九一二號）及檢察官上訴併案審判
（九十三年度毒偵字第一二七五號），提起上訴，本院判決如左：
    主      文
原判決撤銷。
乙○○連續施用第一級毒品，處有期徒刑壹年。扣案之第一級毒品海洛因淨重零點零
柒公克及第一級毒品海洛因殘渣袋壹個均沒收銷燬之；空包裝袋壹只、注射針筒肆支
均沒收。
    事      實
一、乙○○前因施用第一級毒品海洛因案件，經依臺灣南投地方法院以九十一年度毒
    聲字第一一二一號裁定送觀察、勒戒後，因無繼續施用毒品之傾向，經臺灣南投
    地方法院檢察署檢察官於民國（下同）九十一年十二月四日以九十一年度毒偵字
    第八七七號偵查終結不起訴處分。詎乙○○猶不知戒絕，復基於施用第一級毒品
    海洛因之概括犯意，自九十三年二、三月間某日起至九十三年十二月十三日上午
    八時止，連續在南投縣南投市振興里振興巷二十九弄十號之一等處，將第一級毒
    品海洛因加礦泉水稀釋以其所有注射針筒施打右手臂手肘血管處之方式，施用第
    一級毒品海洛因，為警於九十三年八月十五日十時三十分許，在南投縣南投市振
    興里振興巷二十九弄十號之一查獲，並扣得第一級毒品淨重零點七公克（空包裝
    重零點一九公克）及其所有施用第一級毒品器具注射針筒三支等物品。又於九十
    三年十月二十二日二十一時許，為警在同上地址查獲，並扣得第一級毒品海洛因
    殘渣袋壹個及其所有施用第一級毒品器具注射針筒一支。
二、案經南投縣政府警察局南投分局報請臺灣南投地方法院檢察署檢察官偵查起訴及
    同分局報請同署檢察官偵辦，向本院提起上訴併案審判（九十三年度毒偵字第一
    二七五號）。
    理      由
一、右揭事實，業據被告乙○○（以下稱被告）於警訊或原審法院偵審中及本院審理
    中坦承不諱。並有當場查獲之第一級毒品海洛因淨重零點零七公（空包裝重零點
    一九公克及第一級毒品海洛因殘渣袋一個及施用第一級毒品器具注射針筒共四支
    扣案可證。前開扣案海洛因淨重零點零七公克（空包裝重零點一九公克粉末），
    經鑑定結果，確係含有海洛因成分，復有法務部調查局九十三年九月十三日調科
    壹字第九七０００二四六０號鑑定通知書一份在卷可憑。又被告於九十三年八月
    十五日十一時許及同年十月二十二日二十一時許，經警採送尿液檢驗結果呈嗎啡
    陽性反應，有南投縣政府衛生局九十三年八月三十一日、九十三年十一月四日投
    衛局檢字第０九三００一三九四九號、第0000000000號尿液檢驗單各
    一張附卷可稽。被告前因施用第一級毒品海洛因案件，經依臺灣南投地方法院以
    九十一年度毒聲字第一一二一號裁定送觀察、勒戒後，因無繼續施用毒品之傾向
    ，經臺灣南投地方法院檢察署檢察官於九十一年十二月四日以九十一年度毒偵字
    第八七七號偵查終結不起訴處分，亦有該不起訴處分書影本一份在卷可參證。被
    告犯罪事證明確，犯行足堪認定。
二、核被告所為，係犯毒品危害防制條例第十條第一項之施用第一級毒品罪。其持有
    第一級毒品海洛因之低度行為，應為施用第一級毒品之高度行為所吸收，不另論
    罪。又被告連續多次施用第一級毒品海洛因時間緊接，方法相同，所觸犯犯罪構
    成要件相同之罪名，顯係基於概括犯意而反覆為之，為連續犯，應依刑法第五十
    六條之規定，論以一罪，並加重其刑。又檢察官上訴移送本院併案審判部分（九
    十三年度毒偵字第一二七五號），本院認與被告經起訴併論罪科刑部分有連續犯
    之裁判上一罪關係，為起訴效力所及，本院自得一併審判。原審法院認被告犯罪
    事證明確，予以論罪科刑，固非無見。惟查原審判決對於被告於九十三年十月二
    十二日二十一時許，再次為警查獲施用第一級毒品海洛因部分（即九十三年度毒
    偵字第一二七五號），及在本院審理中坦承仍連續施用第一級毒品海洛因至九十
    三年十二月十三日上午九時止部分，既有連續犯關係，屬裁判上之一罪，未及併
    予審判，即有未合。檢察官上訴意旨指摘原審判決未洽，為有理由，應由本院將
    原審判決撤銷改判。審酌被告前曾因施用第一級毒品海洛因案件，經裁定送觀察
    勒戒之前科紀錄，及本案施用海洛因期間達七、八個月，惟係戕害自身健康暨犯
    後坦承態度良好等一切情狀，量處如主文第二項所示之刑。扣案之第一級毒品海
    洛因一包淨重零點七公克，為查獲之毒品；第一級毒品海洛因殘渣袋一個，因不
    能剝離該海洛因，均應依毒品危害防制條例第十八條第一項前段，宣告沒收銷燬
    之。另裝海洛因用空包裝袋一只、注射針筒四支，為被告所有供施用第一級毒品
    海洛因所用之物，業據其自承在卷，爰依刑法第三十八條第一項第二款規定，均
    併予宣告沒收之。
三、檢察官公訴意旨：認被告自九十二年五、六月間某日起至九十三年二、三月間某
    日止，被告以前開方式施用第一級毒品海洛因部分，既經被告於原審法院及本院
    審理中均否認該事實，且無其他證據可資證明，此部分公訴意旨既認係連續犯之
    部分行為，為裁判上之一罪，爰不另為無罪之諭知，併予敘明。
四、據上論結：應依刑事訴訟法第三百六十九條第一項前段、第三百六十四條、第二
    百九十九條第一項前段、毒品危害防制條例第十條第一項、第十八條第一項前段
    、刑法第十一條前段、第五十六條、第三十八條第一項第二款，判決如主文。
本案經檢察官甲○○到庭執行職務。
中      華      民      國      九十三   年      十二     月   二十八   日
                                    臺灣高等法院臺中分院刑事第一庭
                                          審判長法  官  陳  紀  綱
                                                法  官  黃  日  隆
                                                法  官  方  艤  駐
右正本證明與原本無異。
如不服本判決應於收受送達後十日內向本院提出上訴書狀，其未敘述上訴之理由者並
得於提起上訴後十日內向本院補提理由書（均須按他造當事人之人數附繕本）。
                                                書記官  江  玉  萍
中      華      民      國      九十三   年      十二     月    二十八  日
附錄本案論罪科刑法條：
毒品危害防制條例第十條第一項：
施用第一級毒品者，處六月以上五年以下有期徒刑。                          Ｉ
